【裁判字號】    97,上易,1025
【裁判日期】    970610
【裁判案由】    竊盜
【裁判全文】
台灣高等法院刑事判決                97年度上易字第1025號
上  訴  人
即  被  告  乙○○
            甲○○
上列上訴人等因竊盜案件，不服台灣新竹地方法院九十六年度易
字第三四二號，中華民國九十六年十二月五日第一審判決（起訴
案號：台灣新竹地方法院檢察署九十五年度偵字第五七四四號、
九十六年度偵字第二九五九號），提起上訴，本院判決如下：
    主  文
上訴駁回。
    事實及理由
一、本案經本院審理結果，認第一審以上訴人即被告乙○○、甲
    ○○（以下除分別稱呼姓名之情形外，簡稱為被告等）均係
    犯刑法第三百二十一條第一項第四款之結夥三人以上竊盜罪
    （均為累犯），酌情量處乙○○有期徒刑一年六月、甲○○
    有期徒刑一年四月；並以被告等犯罪時間均在民國九十六年
    四月二十四日以前，且合於中華民國九十六年罪犯減刑條例
    所定減刑條件，爰就乙○○所科之刑減為有期徒刑九月、甲
    ○○所科之刑減為有期徒刑八月。核其認事用法及量刑均無
    不當，應予維持，並引用原判決（如附件）關於被告等部分
    所記載之事實、證據及理由。
二、被告等上訴意旨略以：
  乙○○僅將小貨車借予原審共同被告葉日青使用，不知彼竟
    用以載運行竊而得之電纜線。原審認定之行竊時日，乙○○
    在麒權公司上班至下午五點多才去喝酒，並未參與本件竊盜
    犯行。
  甲○○係受葉日青之邀，共同前往工作，但一至現場，發現
    是搬運電纜線，甲○○便拒絕參與而先行離去，並未參與行
    竊。平日，甲○○亦未與葉日青、乙○○有過聯繫，請調閱
    甲○○與葉日青之通聯紀錄便可查知云云。
三、經查：
  (一)按證據之取捨與證據之證明力如何，均屬事實審法院得自由
    裁量、判斷之職權，茍其此項裁量、判斷，並不悖乎通常一
    般人日常生活經驗之定則或論理法則，又於判決內論敘其何
    以作此判斷之心證理由者，即不得任意指摘其為違法。
  (二)原判決對於被告等如何與葉日青一起搭乘乙○○之小貨車，
    於九十五年十月八日下午三時許，至美磊公司竊取電纜線六
    百公斤，得手後，先載返乙○○住處旁空地擺放；復於同日
    下午五時許，再同往美磊公司行竊，甫將二捲電纜線搬上車
    ，即為警查獲等情，已綜合調查證據之結果，敘明其判斷之
    依據（包括被告等之供述，證人葉日青、郭忠義、張添鈞、
    周伯鍾、吳榮財、班偉之證詞，卷附乙○○與葉日青之通聯
    紀錄、照片等證據資料）及得心證之理由。對於乙○○所辯
    當日伊人在麒權公司上班、甲○○辯稱當日伊沒有搬運即先
    行離開云云，如何不足採；以及證人甘義雄之證詞如何不足
    憑為有利乙○○之認定等情詳加指駁。所為論斷，核與卷證
    資料相符，且無違背一般經驗法則及論理法則之情事。
  (三)被告等上訴意旨仍分別執前詞，空言否認參與行竊，洵非可
    採。至於甲○○於本件竊盜犯行前後，是否曾以電話與乙○
    ○、葉日青聯繫，原不影響其有參與本件竊盜犯行事實之認
    定。甲○○聲請調閱相關通聯紀錄部分，核無再為調查之必
    要，附此敘明。
四、從而，被告等分別執上訴意旨所指各節，指摘原審關於被告
    等之判決部分不當云云，皆為無理由，被告等之上訴均應予
    駁回。
五、被告等經合法傳喚，無正當理由皆未於最後審理期日到庭，
    爰不待被告等之陳述，逕行判決。
據上論斷，應依刑事訴訟法第三百六十八條、第三百七十三條、
第三百七十一條，判決如主文。
本案經檢察官游明仁到庭執行職務。
中    華    民    國    97    年    6     月    10    日
                  刑事第二十庭審判長法  官  楊貴雄
                                    法  官  鄧振球
                                    法  官  林立華
以上正本證明與原本無異。
不得上訴。
                                    書記官  廖月女
中    華    民    國    97    年    6     月    11    日
附錄本案論罪科刑法條全文
刑法第321條第1項第4款
犯竊盜罪而有左列情形之一者，處6月以上5年以下有期徒刑：
四、結夥三人以上而犯之者。


司法院資訊處製作；財團法人民間司法改革基金會備份。
